【裁判字號】    99,監宣,259
【裁判日期】    991013
【裁判案由】    聲請監護宣告等
【裁判全文】
臺灣高雄地方法院民事裁定             99年度監宣字第259號
聲  請  人  乙○○
應監護宣告  甲○○
人
上列聲請人聲請監護宣告等事件，本院裁定如下：
    主    文
宣告甲○○（女，民國○○年○ 月○日生，身分證統一編號：
Ｚ000000000號）為受監護宣告之人。
選定聲請人乙○○（男，民國○○年○ 月○○日生，身分證統一編號
：Ｚ000000000號）為受監護宣告人甲○○之監護人。
指定洪庭馥（女，民國○○年○月○日生身分證統一編號：
Ｚ000000000號）為會同開具財產清冊之人。
聲請費用新臺幣壹仟元由受監護宣告人甲○○負擔。
    理    由
一、聲請意旨略以：聲請人乙○○係應監護宣告人甲○○之次男
    ，甲○○於民國99年4 月23日因發生車禍意識昏迷已成為植
    物人，其無法為意思表示或受意思表示，甲○○平日由聲請
    人負責照顧，請鈞院選定聲請人乙○○為甲○○之監護人，
    並指定甲○○之四女洪庭馥為會同開具財產清冊之人等語。
二、按「對於因精神障礙或其他心智缺陷，致不能為意思表示或
    受意思表示，或不能辨識其意思表示之效果者，法院得因本
    人、配偶、四親等內之親屬、最近一年有同居事實之其他親
    屬、檢察官、主管機關或社會福利機構之聲請，為監護之宣
    告」，98年11月23日修正生效之民法第14條第1 項定有明文
    ；次按「法院為監護之宣告時，應依職權就配偶、四親等內
    之親屬、最近一年有同居事實之其他親屬、主管機關、社會
    福利機構或其他適當之人選定一人或數人為監護人，並同時
    指定會同開具財產清冊之人」，98年11月23日修正生效之民
    法第1111條第1 項亦有明文規定。
三、經查：
  (一)聲請人主張之上開事實，業據其提出財團法人長庚紀念醫院
    高雄分院診斷證明書、戶籍謄本等件為證，並經本院法官於
    99年10月4 日至財團法人長庚紀念醫院高雄分院訊問鑑定人
    饒政玄醫師，法官當場點呼甲○○姓名三次，甲○○躺於病
    床對於點呼無反應，且經鑑定人饒政玄醫師認為：甲○○目
    前呈植物人狀態，無法以語言與外界溝通，無法自理生活，
    無法為意思表示，是外傷引起腦部挫傷、腦出血，恢復機會
    很低等語( 見本院卷99年10月4 日訊問筆錄) ，綜合上情，
    堪認甲○○已因精神障礙致不能為意思表示或受意思表示，
    爰依法宣告甲○○為受監護宣告之人。
  (二)又聲請人主張由其擔任甲○○之監護人乙節，查甲○○平日
    由聲請人負責照顧，為方便照顧甲○○，由其擔任甲○○之
    監護人，尚符合其最佳利益，爰選定聲請人乙○○為甲○○
    之監護人，其應負責護養、照顧及妥善治療甲○○身體及生
    活，並依民法第1112條之規定，其於執行有關受監護人之生
    活、護養療治及財產管理之職務時，應尊重受監護人之意思
    ，並考量其身心狀態與生活狀況。
  (三)另聲請人陳明由甲○○之四女洪庭馥擔任會同開具財產清冊
    之人乙節，查洪庭馥為成年人，為甲○○之四女，亦瞭解甲
    ○○之生活狀況，本院認由其擔任會同開具財產清冊之人，
    尚無不當，本院爰依上揭法條規定，指定洪庭馥擔任會同開
    具財產清冊之人。
四、又依民法第1113條準用同法第1099條、1099條之1 之規定，
    於監護開始時，監護人對於受監護宣告人甲○○之財產，應
    會同洪庭馥，於2 個月內開具財產清冊並陳報法院，於完成
    並陳報法院前，監護人對於受監護人之財產，僅得為管理上
    必要之行為，附此敘明。
五、依民事訴訟法第608條第1項，裁定如主文。
中    華    民    國    99    年    10    月    13    日
                        家事法庭法  官  何清富
上為正本係照原本作成。
本裁定監護宣告部分不得抗告，若對選定監護人部分如有不服，
得抗告，並須於裁定送達後10日內向本院提出抗告狀。
中    華    民    國    99    年    10    月    13    日
                                書記官  鄧思辰

司法院資訊處製作；財團法人民間司法改革基金會備份。
